臺灣嘉義地方法院刑事判決　　　　　　　 95年度訴字第183號
公　訴　人　臺灣嘉義地方法院檢察署檢察官
被　　　告　丙○○
選任辯護人　嚴庚辰律師
　　　　　　陳國瑞律師
上列被告因偽造有價證券等案件，經檢察官提起公訴（九十五年
度偵字第三○八、一七一七號、九十四年度偵字第六八五九號）
，本院判決如下：
    主  文
丙○○連續意圖供行使之用，而偽造有價證券，處有期徒刑貳年
。緩刑伍年，並於民國九十七年五月一日前向指定之公益團體、
地方自治團體或社區提供貳佰小時之義務勞務，緩刑期間付保護
管束。扣案如附表一編號一、二、四、六之信用卡肆張；偽造如
附表一所示申請書上乙○○○之簽名；偽造如附表三所示信用卡
簽帳單上乙○○○之簽名，均沒收。
    事  實
一、丙○○係乙○○○之女，明知未獲乙○○○之同意或授權，
    竟意圖為自己不法之所有，基於行使偽造私文書、詐欺取財
    、詐欺得利及利用自動付款設備詐欺之概括犯意，連續：(一)
    、於附表一所示申請日期，在信用卡、代償卡或專案申請書
    上偽簽乙○○○之姓名後，向附表一所示銀行申辦信用卡、
    代償卡或專案，致使各該發卡銀行之承辦人員陷於錯誤，因
    而核發附表一所示信用卡、代償卡及撥付新臺幣五萬元鴻運
    金與丙○○（起訴書誤、漏載均更正如附表一）。(二)、丙○○於收受前開信用卡後，旋於附表二所示之提領日期，以對
    於自動櫃員機之自動付款設備輸入密碼之不正方式，提領如
    附表二所示之款項（起訴書誤、漏載均更正如附表二）。(三)
    、嗣於附表三所示日期，前往附表三所示特約商店刷卡消費
    ，偽造乙○○○刷卡之電磁紀錄，又在如附表三所示各該信
    用卡簽帳單上偽造乙○○○簽名，用以表示確係乙○○○本
    人消費之意思，使得特約商店陷於錯誤，分別提供商品及服
    務（起訴書誤、漏載均更正如附表三）。以上均足以生損害
    於乙○○○、如附表一所示銀行、如附表三所示特約商店、
    聯合信用卡中心處理信用卡帳務之正確性。
二、緣丙○○與甲○○係朋友關係，丙○○竟意圖為自己不法之
    所有，承前之詐欺取財概括犯意，於九十四年三月上旬某日
    ，在嘉義市○○里○○○路一巷四十九號二樓住處內，竊取
    甲○○所有，票號ＰＡ0000000、ＰＡ000000
    0、ＰＡ0000000及ＰＡ0000000號，付款人
    均為誠泰銀行嘉義分行，帳號均為000000000號之
    空白支票四紙，並在其上盜蓋甲○○之印章（起訴書誤載為
    偽造印文）。其明知未經甲○○授權，竟意圖供行使之用，
    基於概括之犯意，(一)、先於九十四年三月上旬某日，在不詳
    地點，在所竊得票號ＰＡ0000000號支票上偽填票面
    金額新台幣（下同）十五萬元、發票日九十四年六月二十日
    等事項，偽造甲○○名義支票一紙，旋於同月上旬某日，在
    嘉義縣太保市港尾里三之二號，出借予不知情之黃順亮。(二)
    、復於九十四年三月上旬某日，在不詳地點，在所竊得票號
    ＰＡ0000000號支票上偽填票面金額十五萬元、發票
    日九十四年七月二十日，偽造甲○○名義支票一紙，旋於同
    月二十一日，在嘉義市○○○路一巷四十九號前，交付郭凱
    文供作擔保，向郭凱文借得十五萬元。嗣票號ＰＡ0000
    000號支票輾轉讓與施玉珍，ＰＡ0000000輾轉讓
    與林鈺婷，經二人提示，因該等支票已為甲○○掛失而退票
    ，始悉上情。
三、案經乙○○○告訴；臺灣票據交換所嘉義市分所函送嘉義縣
    警察局中埔分局、嘉義市警察局第二分局報告臺灣嘉義地方
    法院檢察署檢察官偵查起訴。
    理  由
一、本件被告及選任辯護人均未於言詞辯論終結前對於警訊調查
    筆錄、偵查訊問筆錄、票據交換所函文、被害報告單、遺失
    票據申報書、掛失止付票據提示人資料查報表、退票理由單
    、金融機關函文暨消費簽帳紀錄、戶籍謄本、前案紀錄表等
    傳聞證據之證據能力有所異議。因被告於本院審理時已坦承
    全部犯罪，自白且與前開傳聞證據內容相符，該等證據又無
    顯不可信之情況，本院審酌採納該等傳聞證據，無礙被告及
    辯護人於程序上之彈劾詰問權利，認前開傳聞證據合於刑事
    訴訟法第一百五十九條之四、之五等規定，因而具備證據能
    力，此先敘明之。
二、事實欄所記載之犯罪事實，業據被告坦承不諱（本院卷第一
    百四十六頁審判筆錄），其中事實欄一(一)部分之犯罪事實，
    核與告訴人乙○○○指訴相符（發查卷第九十三頁至第九十
    五頁、偵字第六八五九號偵查卷第八頁至第九頁訊問筆錄）
    ，復有信用卡、代償卡、鴻運金專案申請書等（中國商銀：
    發查卷第二十一頁；台北富邦銀行：發查卷第三十八頁；荷
    蘭銀行：發查卷第六十一頁；中華商銀：發查卷第六十六頁
    、第七十二頁；聯邦銀行：發查卷第七十四頁、本院卷第四
    十九頁），以及扣案如附表一編號一、二、四、六之信用卡
    四張（發查卷第一百五十三頁證物袋），可資佐證。事實欄
    一(二)、(三)部分，核與告訴人乙○○○、告訴代理人丁○○指
    訴無訛，並有信用卡消費紀錄、簽帳單等（中國商銀：發查
    卷第二十頁至第三十六頁；台北富邦銀行：發查卷第三十七
    頁至第五十八頁；荷蘭銀行：發查卷第五十九頁至第六十四
    頁；中華商銀：發查卷第六十五頁至第七十二頁；聯邦銀行
    ：發查卷第七十三頁至第七十八頁、第一百零五頁至第一百
    三十七頁；聯合信用卡處理中心：發查卷第一百三十八頁至
    第一百五十二頁），以及扣案如附表一編號一、二、四、六
    之信用卡四張（發查卷第一百五十三頁證物袋），可資佐證
    。事實欄二部分，核與被害人甲○○供述相符（中埔分局警
    卷第四頁至第九頁、第二分局警卷第八頁至第十頁調查筆錄
    ；偵字第三○八號偵查卷第七頁至第八頁、偵字第一七一七
    號偵查卷第八頁至第十頁訊問筆錄），復經證人黃順亮（中
    埔分局警卷第十頁至第十二頁調查筆錄；偵字第三○八號偵
    查卷第七頁訊問筆錄）、蔡柏昌（中埔分局警卷第十三頁至
    第十四頁調查筆錄）、施玉珍（中埔分局警卷第十六頁至第
    十七頁調查筆錄）、林鈺婷（第二分局警卷第十二頁至第十
    四頁調查筆錄）、郭凱文（第二分局警卷第十六頁至第十八
    頁調查筆錄）等證述無訛，並有掛失止付票據提示人資料查
    報表、退票理由單、票號ＰＡ0000000號支票（影本
    ）、遺失票據申報書等（中埔分局警卷第二十一頁至第二十
    六頁）；被害報告單、遺失票據申報書、掛失止付票據提示
    人資料查報表、退票理由單、票號ＰＡ0000000號支
    票（影本）等（第二分局警卷第二十三頁至第二十八頁），
    可資佐證。從而，被告自白與事實相符，事證明確，其犯行
    堪予認定。
三、核被告所為，事實欄一部分，係犯刑法第二百十六條、第二
    百十條之行使偽造私文書罪、第三百三十九條第一項之詐欺
    取財罪、第三百三十九條第二項之詐欺得利罪、第三百三十
    九條之二第一項之利用自動付款設備詐欺罪；事實欄二部分
    ，係犯刑法第二百零一條第一項之偽造有價證券罪、第三百
    二十條第一項之竊盜罪、第三百三十九條第一項之詐欺取財
    罪（按以偽造之有價證券供作擔保或作為新債清償而借款，
    則其借款行為，為行使有價證券以外之另一行為，其間有方
    法結果關係，應論以詐欺罪之牽連犯者，係指以偽造之有價
    證券供作擔保或作為新債清償，而有再借款之行為，始足當
    之，最高法院八十九年度台上字第二八○號刑事判決參照。
    事實欄二(二)部分犯行中，被告係以偽造支票作為擔保向他人
    借款，自該當於詐欺取財罪名）。起訴書之證據及所犯法條
    欄關於被告偽造有價證券部分之事實雖未引用詐欺取財罪名
    ，惟犯罪事實欄內既已記載被告以偽造之支票作為擔保借款
    之犯罪事實，應係漏引法條所致。被告偽造署押為偽造私文
    書之階段行為；偽造私文書後持以行使，偽造之低度行為為
    行使之高度行為吸收，均不另論罪。被告在所偽造之有價證
    券上盜用印章，即吸收於偽造有價證券行為之內，不另構成
    盜用印章罪名。其偽造有價證券後持以行使，低度之行使偽
    造有價證券行為為高度之偽造有價證券行為所吸收，不另論
    罪。
四、被告行為後，九十五年六月十四日修正公布，同年七月一日
    施行之刑法施行法第一條之一第一項、第二項增訂「中華民
    國九十四年一月七日刑法修正施行後，刑法分則編所定罰金
    之貨幣單位為新臺幣。九十四年一月七日刑法修正時，刑法
    分則編未修正之條文定有罰金者，自九十四年一月七日刑法
    修正施行後，就其所定數額提高為三十倍。但七十二年六月
    二十六日至九十四年一月七日新增或修正之條文，就其所定
    數額提高為三倍。」等內容。而被告所犯之刑法第三百三十
    九條第一項及第二項、第二百零一條第一項、第三百二十條
    第一項自七十二年六月二十六日（即罰金罰鍰提高標準條例
    修正公布日）迄今未修正，其罰金法定刑為「一千元」、「
    三千元」、「五百元」，貨幣單位乃「銀元」，依罰金罰鍰
    提高標準條例第一條前段提高十倍，實為「銀元一萬元」、
    「銀元三萬元」、「銀元五千元」，經依現行法規所定貨幣
    單位折算新臺幣條例第二條折算為「新臺幣三萬元」、「新
    臺幣九萬元」、「新臺幣一萬五千元」。刑法施行法於九十
    五年七月一日施行後，所定罰金之貨幣單位為新臺幣，就其
    所定數額提高三十倍，刑法第三百三十九條第一項及第二項
    、第二百零一條第一項、第三百二十條第一項之罰金法定刑
    「一千元」、「三千元」、「五百元」，依該規定折算，亦
    為「新臺幣三萬元」、「新臺幣九萬元」、「新臺幣一萬五
    千元」。另被告所犯之刑法第三百三十九條之二第一項係於
    八十六年十月八日新增，其罰金法定刑為「一萬元」，貨幣
    單位乃「銀元」，經依現行法規所定貨幣單位折算新臺幣條
    例第二條折算為「新臺幣三萬元」。刑法施行法於九十五年
    七月一日施行後，所定罰金之貨幣單位為新臺幣，就其所定
    數額高三倍，刑法第三百三十九條之二第一項之罰金法定刑
    「一萬元」，依該規定折算，亦為「新臺幣三萬元」。是刑
    法施行法前開條文修正後，刑法第三百三十九條第一項及第
    二項、第二百零一條第一項、第三百二十條第一項、第三百
    三十九條之二第一項「罪刑」並未變更。刑法施行法第一條
    之一第一項、第二項之法律效果乃將刑法分則罰金刑之貨幣
    單位從「銀元」轉換為「新臺幣」，係一貨幣單位準據法，
    修正意旨亦止於釐清吾國先前易生混淆之貨幣單位系統，與
    罪刑無涉，尚無刑法第二條第一項新舊法比較適用之問題，
    自應適用現行有效之法律。
五、再被告行為後，九十四年一月七日修正，同年二月二日公布
    之刑法，業於九十五年七月一日施行，本件所涉修正前後法
    律比較及適用之情形，詳如附表甲所示。其中刑法第三十三
    條第五款關於罰金定義之修正；其中刑法第五十五條後段關
    於牽連犯刪除之修正；其中刑法第五十六條關於連續犯刪除
    之修正；其中刑法第六十七條、第六十八條關於罰金最低度
    加重之修正，因修正前規定均足使被告受較輕之刑罰，有利
    於行為人，皆應依刑法第二條第一項前段適用修正前之行為
    時法。其中刑法第六十七條、第六十八條關於罰金最低度減
    輕之修正，因修正後規定足使被告受較輕之刑罰，有利於行
    為人，應依刑法第二條第一項但書適用修正後之裁判時法。
    整體觀察前開修正前後規定，修正後規定非更有利於行為人
    ，應一體依刑法第二條第一項前段適用修正前之行為時法。
六、被告先後行使偽造私文書、偽造有價證券、詐欺取財、詐欺
    得利、利用自動付款設備詐欺之犯行，均時間緊接，方法雷
    同，所犯為構成要件相同之罪名，顯係基於概括犯意為之，
    均應依修正前刑法第五十六條連續犯規定論以一罪，並分別
    加重其刑。被告所犯連續行使偽造私文書、連續偽造有價證
    券、連續詐欺取財、連續詐欺得利、連續利用自動付款設備
    詐欺、竊盜犯行間，有方法結果之牽連關係，應依修正前刑
    法第五十五條後段牽連犯規定，從一重之連續偽造有價證券
    罪處斷。
七、另查，被告未有任何前科，素行良好，有卷附之臺灣嘉義地
    方法院檢察署刑案資料查註紀錄表、臺灣高等法院被告前案
    紀錄表可稽（偵字第一七一七號偵查卷第三頁至第四頁，本
    院卷第十頁至第十一頁），其於財務窘迫下犯罪，事後已與
    各該銀行及被害人達成和解或清償協議（本院卷第一百四十
    九頁和解書、第一百五十一頁清償證明、第一百五十二頁還
    款承諾書、第一百五十三頁戶籍謄本、第一百五十七頁分期
    清償協議申請書、同意書），偵審期間於九十五年九月十日
    產下一子，事後承認罪愆，依被告犯罪之情狀觀之，在社會
    觀念上顯可引起一般人之憫恕，本院認為科以最低度刑仍嫌
    過重，特依刑法第五十九條規定減輕其刑。前開加重減輕事
    由，並先加後減之。
八、本院爰依被告之陳述（本院卷第一百四十六頁審判筆錄）及
    前開前案紀錄之記載，審酌被告因貪圖物質消費享受及調借
    金錢之犯罪動機及目的；犯罪時未受明顯刺激；偽造申請書
    申請信用卡、代償卡及專案，進而消費，偽造有價證券訛詐
    之手段；已婚，育有一個小孩，無業之生活狀況；未有前案
    之品行；國中畢業之智識程度；係被害銀行之債務人，與被
    害人乙○○○係母女關係，與其餘被害人多係朋友關係；故
    意犯罪，違反義務程度非輕；偽造並行使私文書、有價證券
    對於社會交易安全之妨害；犯罪後坦承犯行，態度良好等一
    切情狀，判處如主文所示之刑，以示懲儆。另查，被告未曾
    因故意犯罪受有期徒刑以上刑之宣告，有上揭前案紀錄可循
    ，酌以被告事後坦認犯行，深表悔悟，並與被害人達成清償
    協議或和解，堪認此次係因一時失慮初罹刑典，經此之偵查
    審判程序，當知所警惕，信無再犯之虞，本院認為其所宣告
    之刑，以暫不執行為適當，並予宣告緩刑五年，以啟自新。
    惟被告故意犯罪，犯罪次數頗多，顯示法紀觀念有待矯正，
    故責令其於九十七年五月一日前，向指定之公益團體、地方
    自治團體或社區提供二百小時之義務勞務，且宣告緩刑期間
    付保護管束。
九、末扣案如附表一編號一、二、四、六之信用卡四張，為被告
    所有供犯罪所用之物品，應依刑法第三十八條第一項第二款
    規定宣告沒收。偽造如附表一所示申請書上乙○○○之簽名
    ；偽造如附表三所示信用卡簽帳單上乙○○○之簽名，屬偽
    造之署押，不問屬於犯人與否，應依刑法第二百十九條規定
    宣告沒收。至如未扣案之附表一編號一、二、四、六以外之
    信用卡及代償卡、偽造之支票二紙，因被害人甲○○稱支票
    退票取回後業已遺失不見（本院卷第八十四頁審判筆錄），
    且查無證據得認上開物品尚且存在，則不另宣告沒收。
據上論斷，應依刑事訴訟法第二百九十九條第一項前段，刑法第
二條第一項前段、第五十六條（修正前）、第二百零一條第一項
、第二百十六條、第二百十條、第三百二十條第一項、第三百三
十九條第一項、第二項、第三百三十九條之二第一項、第五十五
條後段（修正前）、第五十九條、第七十四條第一項第一款、第
二項第五款、第九十三條第一項第二款、第三十八條第一項第二
款、第二百十九條，刑法施行法第一條之一第一項、第二項，判
決如主文。
本案經檢察官陳慧玲到庭執行職務。
中　　華　　民　　國　　96　　年　　4 　　月　　10　　日
                      刑事第五庭審判長  法  官  林信旭
                                        法　官  洪嘉蘭
                                        法  官  張道周
上列正本證明與原本無異。
如不服本判決，應於判決送達後10日內向本院提出上訴狀（應附
繕本）。告訴人或被害人如對於本判決不服者，應具備理由請求
檢察官上訴，其上訴期間之計算係以檢察官收受判決正本之日期
為準。
中　　華　　民　　國　　96　　年　　4 　　月　　10　　日
                                        書記官  黃意雯
附記本判決論罪之法條全文
刑法第二百十六條
行使第二百十條至第二百十五條之文書者，依偽造、變造文書或
登載不實事項或使登載不實事項之規定處斷。
刑法第二百十條
偽造、變造私文書，足以生損害於公眾或他人者，處五年以下有
期徒刑。
刑法第三百三十九條第一項、第二項
意圖為自己或第三人不法之所有，以詐術使人將本人或第三人之
物交付者，處五年以下有期徒刑、拘役或科或併科一千元以下罰
金。
以前項方法得財產上不法之利益或使第三人得之者，亦同。
刑法第三百三十九條之二第一項
意圖為自己或第三人不法之所有，以不正方法由自動付款設備取
得他人之物者，處三年以下有期徒刑、拘役或一萬元以下罰金。
刑法第三百二十條第一項
意圖為自己或第三人不法之所有，而竊取他人之動產者，為竊盜
罪，處五年以下有期徒刑、拘役或五百元以下罰金。
刑法第二百零一條第一項
意圖供行使之用，而偽造、變造公債票、公司股票或其他有價證
券者，處三年以上十年以下有期徒刑，得併科三千元以下罰金。
附表甲（打勾者表示有利於行為人）
┌──┬──┬───────────┬──┬────────────┐
│編號│條號│新法                  │比較│理由                    │
│    │    ├───────────┤適用│                        │
│    │    │舊法                  │結果│                        │
├──┼──┼───────────┼──┼────────────┤
│1   │33  │新條文                │    │(一)修正後刑法第三十三條第│
│    │    │主刑之種類如下：      │    │  四款僅將拘役之計算單位│
│    │    │四、拘役：一日以上，六│    │  由月更正為日，內容完全│
│    │    │    十日未滿。但遇有加│    │  相同，無涉刑度加重或減│
│    │    │    重時，得加至一百二│    │  輕，並無法律變更之情形│
│    │    │    十日。            │    │  ，應適用現行法規。    │
│    │    │五、罰金：新臺幣一千元│    │(二)修正前刑法第三十三條第│
│    │    │    以上，以百元計算之│    │  五款規定，罰金：一元以│
│    │    │    。                │    │  上，修正後則提高為，罰│
│    │    ├───────────┼──┤  金：新臺幣一千元以上，│
│    │    │舊條文                │ˇ  │  以百元計算之，致刑度有│
│    │    │主刑之種類如下：      │    │  加重之情形，應依新刑法│
│    │    │四、拘役：一日以上，二│    │  第二條第一項前段之規定│
│    │    │    個月未滿。但遇有加│    │  ，適用行為時法。（最高│
│    │    │    重時，得加至四個月│    │  法院刑事庭會議決議，下│
│    │    │    。                │    │  稱最高法院決議）      │
│    │    │五、罰金：一元以上。  │    │                        │
├──┼──┼───────────┼──┼────────────┤
│2   │55  │新條文                │    │刑法修正之後，原屬牽連犯│
│    │後段│刪除                  │    │之數個犯罪行為，依新法應│
│    │    ├───────────┼──┤數罪併罰，比較修正前之規│
│    │    │舊條文                │ˇ  │定，可依裁判上一罪論處，│
│    │    │犯一罪而其方法或結果之│    │顯然罪刑之處罰內容發生變│
│    │    │行為犯他罪名者，從一重│    │動，按刑法第二條之法律，│
│    │    │處斷。                │    │係指刑罰所依存的整體法律│
│    │    │                      │    │狀態，故法律有變更應指足│
│    │    │                      │    │以影響行為的可罰性與法律│
│    │    │                      │    │效果的法令，因修正而有所│
│    │    │                      │    │變更而言，此部份之修正，│
│    │    │                      │    │自屬法律變更，應為新舊法│
│    │    │                      │    │之比較，經新舊法比較之結│
│    │    │                      │    │果，以舊法較有利於行為人│
│    │    │                      │    │，應依舊刑法第五十五條，│
│    │    │                      │    │從一重處斷。（最高法院決│
│    │    │                      │    │議；臺灣高等法院暨所屬法│
│    │    │                      │    │院法律座談會決議，下稱臺│
│    │    │                      │    │灣高等法院決議）        │
├──┼──┼───────────┼──┼────────────┤
│3   │56  │新條文                │    │刑法修正之後，原屬連續犯│
│    │    │刪除                  │    │之數個犯罪行為，依新法應│
│    │    ├───────────┼──┤數罪併罰，比較修正前之規│
│    │    │舊條文                │ˇ  │定，可依裁判上一罪論處，│
│    │    │連續數行為而犯同一之罪│    │顯然罪刑之處罰內容發生變│
│    │    │名者，以一罪論。但得加│    │動，解釋上對於刑法第二條│
│    │    │重其刑至二分之一。    │    │第一項之解釋，應包括各種│
│    │    │                      │    │影響罪刑加重之規定，按刑│
│    │    │                      │    │法第二條之法律，係指刑罰│
│    │    │                      │    │所依存的整體法律狀態，故│
│    │    │                      │    │法律有變更應指足以影響行│
│    │    │                      │    │為的可罰性與法律效果的法│
│    │    │                      │    │令，因修正而有所變更而言│
│    │    │                      │    │，此部份修正自屬法律變更│
│    │    │                      │    │，應為新舊法之比較，經新│
│    │    │                      │    │舊法比較之結果，以舊法較│
│    │    │                      │    │有利於行為人，應依舊刑法│
│    │    │                      │    │第五十六條規定論以一罪，│
│    │    │                      │    │並加重其刑。（最高法院決│
│    │    │                      │    │議；臺灣高等法院決議）  │
├──┼──┼───────────┼──┼────────────┤
│4   │67  │新條文                │加  │(一)新法修正，罰金最低度同│
│    │    │有期徒刑或罰金加減者，│重  │  時加重之，使量刑範圍受│
│    │    │其最高度及最低度同加減│以  │  到限縮，行為人將受到較│
│    │    │之。                  │修  │  舊法罰金最低度較高之刑│
│    │    ├───────────┤正  │  罰，行為人受處罰之實質│
│    │    │舊條文                │前  │  內涵顯有變更，應屬第二│
│    │    │有期徒刑加減者，其最高│有  │  條第一項之法律變更，自│
│    │    │度及最低度同加減之。  │利  │  應比較新舊法，適用最有│
│    ├──┼───────────┤，  │  利行為人之舊法。（最高│
│    │68  │新條文                │減  │  法院決議）            │
│    │    │拘役加減者，僅加減其最│輕  │(二)新法修正，罰金最低度同│
│    │    │高度。                │以  │  時減輕之，使可得量處最│
│    │    ├───────────┤修  │  低之刑罰範圍受到變動，│
│    │    │舊條文                │正  │  應屬第二條第一項之法律│
│    │    │拘役或罰金加減者，僅加│後  │  變更，應比較新舊法，適│
│    │    │減其最高度。          │有  │  用最有利行為人之法律。│
│    │    │                      │利  │  而罰金最低度之減輕，係│
│    │    │                      │    │  得量處較法定最低度更低│
│    │    │                      │    │  之罰金刑，故修正後之新│
│    │    │                      │    │  法較為有利，應適用裁判│
│    │    │                      │    │  時法。                │
├──┼──┼───────────┼──┼────────────┤
│5   │74I│新條文                │無  │緩刑係論罪科刑時為促使行│
│    │    │受二年以下有期徒刑、拘│    │為人將來改過遷善，避免再│
│    │    │役或罰金之宣告，而有下│    │犯所設，乃在評價行為人「│
│    │    │列情形之一，認以暫不執│    │裁判時」反社會性，具有防│
│    │    │行為適當者，得宣告二年│    │衛社會功能而與保安處分具│
│    │    │以上五年以下之緩刑，其│    │有類似效果，與行為之評價│
│    │    │期間自裁判確定之日起算│    │應考量行為當時及裁判時之│
│    │    │：                    │    │法律秩序有所不同，應以裁│
│    │    │一、未曾因故意犯罪受有│    │判時法律決定緩刑宣告與否│
│    │    │    期徒刑以上刑之宣告│    │。因此，犯罪在新法施行前│
│    │    │    者。              │    │，新法施行後，緩刑之宣告│
│    │    │二、前因故意犯罪受有期│    │，應適用新法第七十四條之│
│    │    │    徒刑以上刑之宣告，│    │規定宣告緩刑及應負之負擔│
│    │    │    執行完畢或赦免後，│    │。（最高法院決議參照）  │
│    │    │    五年以內未曾因故意│    │                        │
│    │    │    犯罪受有期徒刑以上│    │                        │
│    │    │    刑之宣告者。      │    │                        │
│    │    ├───────────┤    │                        │
│    │    │舊條文                │    │                        │
│    │    │受二年以下有期徒刑、拘│    │                        │
│    │    │役或罰金之宣告，而有左│    │                        │
│    │    │列情形之一，認為以暫不│    │                        │
│    │    │執行為適當者，得宣告二│    │                        │
│    │    │年以上五年以下之緩刑，│    │                        │
│    │    │其期間自裁判確定之日起│    │                        │
│    │    │算：                  │    │                        │
│    │    │一、未曾受有期徒刑以上│    │                        │
│    │    │    刑之宣告者。      │    │                        │
│    │    │二、前受有期徒刑以上刑│    │                        │
│    │    │    之宣告，執行完畢或│    │                        │
│    │    │    赦免後，五年以內未│    │                        │
│    │    │    曾受有期徒刑以上刑│    │                        │
│    │    │    之宣告者。        │    │                        │
│    ├──┼───────────┼──┤                        │
│    │74II│新條文                │無  │                        │
│    │74III│緩刑宣告，得斟酌情形，│    │                        │
│    │74Ⅳ│命犯罪行為人為下列各款│    │                        │
│    │74Ⅴ│事項：                │    │                        │
│    │    │一、向被害人道歉。    │    │                        │
│    │    │二、立悔過書。        │    │                        │
│    │    │三、向被害人支付相當數│    │                        │
│    │    │    額之財產或非財產上│    │                        │
│    │    │    之損害賠償。      │    │                        │
│    │    │四、向公庫支付一定之金│    │                        │
│    │    │    額。              │    │                        │
│    │    │五、向指定之公益團體、│    │                        │
│    │    │    地方自治團體或社區│    │                        │
│    │    │    提供四十小時以上二│    │                        │
│    │    │    百四十小時以下之義│    │                        │
│    │    │    務勞務。          │    │                        │
│    │    │六、完成戒癮治療、精神│    │                        │
│    │    │    治療、心理輔導或其│    │                        │
│    │    │    他適當之處遇措施。│    │                        │
│    │    │七、保護被害人安全之必│    │                        │
│    │    │    要命令。          │    │                        │
│    │    │八、預防再犯所為之必要│    │                        │
│    │    │    命令。            │    │                        │
│    │    │前項情形，應附記於判決│    │                        │
│    │    │書內。                │    │                        │
│    │    │第二項第三款、第四款得│    │                        │
│    │    │為民事強制執行名義。  │    │                        │
│    │    │緩刑之效力不及於從刑與│    │                        │
│    │    │保安處分之宣告。      │    │                        │
│    │    ├───────────┤    │                        │
│    │    │舊條文                │    │                        │
│    │    │（此部分為新增）      │    │                        │
└──┴──┴───────────┴──┴────────────┘
附表一
┌───┬────────┬────────┬──────┬──────┐
│編號  │卡號或專案      │發卡銀行        │申請日期    │偽造乙○○○│
│      │                │                │            │簽名        │
├───┼────────┼────────┼──────┼──────┤
│1     │000000000000000 │中國國際商業銀行│93年1月間   │信用卡申請書│
│      │                │                │            │上1枚       │
├───┼────────┼────────┼──────┼──────┤
│2     │0000000000000000│台北富邦商業銀行│92年4月8日  │信用卡申請書│
│      │                │                │            │上1枚       │
├───┼────────┼────────┼──────┼──────┤
│3     │0000000000000000│荷商荷蘭銀行    │92年10月17日│信用卡申請書│
│      │                │                │            │上1枚       │
├───┼────────┼────────┼──────┼──────┤
│4     │0000000000000000│中華商業銀行    │91年12月17日│信用卡申請書│
│      │                │                │            │上1枚       │
├───┼────────┼────────┼──────┼──────┤
│5     │鴻運金貴賓理財專│中華商業銀行    │93年1月7日  │專案申請書上│
│      │案              │                │            │1枚         │
├───┼────────┼────────┼──────┼──────┤
│6     │0000000000000000│聯邦商業銀行    │92年12月2日 │信用卡申請書│
│      │                │                │            │上1枚       │
├───┼────────┼────────┼──────┼──────┤
│7     │0000000000000000│聯邦商業銀行    │92年11月28日│代償卡申請書│
│      │                │                │            │上1枚       │
└───┴────────┴────────┴──────┴──────┘
附表二
┌─────┬────────────┬──────┬─────────┐
│編號      │帳號                    │ATM提領日期 │提領現金（新台幣）│
│          │                        │            │                  │
├─────┼────────────┼──────┼─────────┤
│1         │中國商銀                │93年1月27日 │ 30,000           │
├─────┼────────────┼──────┼─────────┤
│2         │同上                    │93年2月5日  │  2,000           │
├─────┼────────────┼──────┼─────────┤
│3         │同上                    │93年3月3日  │ 80,000           │
├─────┼────────────┼──────┼─────────┤
│4         │富邦銀行                │93年4月6日  │  4,000           │
├─────┼────────────┼──────┼─────────┤
│5         │同上                    │93年5月12日 │  5,000           │
├─────┼────────────┼──────┼─────────┤
│6         │同上                    │93年9月9日  │  3,000           │
├─────┼────────────┼──────┼─────────┤
│7         │同上                    │93年11月12日│  2,000           │
├─────┼────────────┼──────┼─────────┤
│8         │荷蘭銀行                │93年2月11日 │  3,000           │
├─────┼────────────┼──────┼─────────┤
│9         │同上                    │93年3月29日 │  4,000           │
├─────┼────────────┼──────┼─────────┤
│10        │同上                    │93年5月3日  │  3,000           │
├─────┼────────────┼──────┼─────────┤
│11        │同上                    │93年7月31日 │  2,000           │
├─────┼────────────┼──────┼─────────┤
│12        │同上                    │93年10月06日│  3,000           │
├─────┼────────────┼──────┼─────────┤
│13        │中華商銀                │92年10月19日│ 15,000           │
├─────┼────────────┼──────┼─────────┤
│14        │同上                    │93年1月4日  │  5,000           │
├─────┼────────────┼──────┼─────────┤
│15        │同上                    │93年1月13日 │ 50,000           │
├─────┼────────────┼──────┼─────────┤
│總計      │                        │            │222,000           │
└─────┴────────────┴──────┴─────────┘
附表三
